---
title: "UAS VISUALISASI DATA"
author: "ardika alaudin arsa - A3202300038"
date: "`r Sys.Date()`"
output: 
  html_document:
    css: styles.css
    theme: flatly
    higlight: zenburn
    toc: true
    toc_float:
      collapsed: true
    df_print: paged
bibliography: references.bib
---


```{r}
library(readr)
library(readxl)
library(gganimate)
library(plotly)
Data <- read_xlsx("Data.xlsx")
```

# Tahapan Pembuatan Grafik

Pembuatan grafik melibatkan beberapa tahapan, mulai dari persiapan data hingga presentasi grafik yang efektif. Berikut adalah tahapan dalam pembuatan grafik:

## 1. Persiapan Data
- Pengumpulan Data: Kumpulkan data yang relevan dari sumber terpercaya.
- Pembersihan Data: Pastikan data bebas dari kesalahan, seperti data duplikat, data kosong, atau                            nilai yang tidak masuk akal.
- Strukturisasi Data: Susun data dalam format yang sesuai, seperti tabel atau lembar kerja                                    (misalnya, Excel atau Google Sheets).

## 2. Pemilihan Jenis Grafik
- Tentukan Tujuan: Tentukan pesan atau informasi yang ingin disampaikan.
- Pilih Grafik yang Tepat:
- Grafik Batang: Untuk perbandingan antar kategori.
- Grafik Garis: Untuk menunjukkan tren seiring waktu.
- Diagram Lingkaran: Untuk menunjukkan proporsi atau persentase.
- Histogram: Untuk distribusi data.
- Scatter Plot: Untuk menunjukkan hubungan antar dua variabel.

## 3. Pembuatan Grafik
- Gunakan Alat yang Tepat: Pilih alat atau software untuk membuat grafik, seperti:
   Microsoft Excel,
   Google Sheets,
   Tableau,
   Python (Matplotlib, Seaborn),
   R (ggplot2),
- Masukkan Data: Masukkan data Anda ke dalam alat yang dipilih.
- Sesuaikan Parameter Grafik: Atur skala, sumbu, label, warna, dan elemen lain yang diperlukan.

## 4. Penyempurnaan Grafik
- Tambahkan Elemen Pendukung:
   Judul grafik yang informatif,
   Label pada sumbu (X dan Y),
   Legenda, jika diperlukan,
   Garis bantu atau anotasi,
- Periksa Keseimbangan Visual:
   Hindari elemen yang terlalu ramai,
   Gunakan warna yang kontras namun tidak mencolok,

## 5. Analisis dan Interpretasi
- Tinjau grafik untuk memastikan data yang ditampilkan sesuai dengan tujuan.
- Pastikan grafik mudah dipahami oleh audiens yang dituju.

## 6. Presentasi Grafik
- Kontekstualisasi Grafik: Tambahkan deskripsi atau narasi untuk menjelaskan grafik.
- Pilih Media Penyampaian: Gunakan presentasi slide, laporan, atau infografis untuk menampilkan grafik.
- Kumpulkan Feedback: Tanyakan kepada audiens apakah grafik sudah jelas dan efektif.


# 1.Grafik Univariat (Histogram)

```{r}
library(ggplot2)
library(readxl)

ggplot(Data, aes(x = Angka_Harapan_Hidup)) +
  geom_histogram(binwidth = 5, fill = "skyblue", color = "black") +
  labs(
    title = "Distribusi Angka Harapan Hidup",
    x = "Angka Harapan Hidup",
    y = "Frekuensi"
  ) +
  theme_minimal()
```

# 2. Grafik Bar (Bar chart Vertikal)

```{r}
ggplot(Data,aes( x = Benua, y = Jumlah_anak, fill = Benua))+
  geom_bar(stat = "identity",)+
  labs (title="Jumlah Anak Per Benua",x= "Benua" ,y="Jumlah anak")

```

# 3. Grafik Multivariat (Heatmap)

```{r}
library(ggplot2)
ggplot(Data, aes(x = Tahun, y = Benua, fill = Angka_Harapan_Hidup)) +
  geom_tile() +
  scale_fill_gradient(low = "blue", high = "red") +
  labs(
    title = "Jumlah anak per benua",
    x = "Tahun",
    y = "Benua",
    fill = "Jumlah anak"
  ) +
  theme_minimal()


```

# 4. Grafik Interaktif (Bar Chart Horizontal)

```{r}
# Muat library
library(ggplot2)
library(gganimate)
library(dplyr)
library(readxl)
```
```{r}
library(plotly)
library(dplyr)
library(readxl)

# Baca data dari file Excel
data <- read_excel("Data.xlsx")

# Filter data (ambil top 10 negara per tahun berdasarkan Pendapatan_per_kapita)
data_filtered <- data %>%
  group_by(Tahun) %>%
  arrange(desc(Pendapatan_per_kapita)) %>%
  slice_head(n = 10) %>%
  ungroup()

# Buat grafik animasi menggunakan plotly
fig <- data_filtered %>%
  plot_ly(
    x = ~Pendapatan_per_kapita,
    y = ~reorder(Negara, Pendapatan_per_kapita),
    frame = ~Tahun,
    color = ~Benua,
    type = "bar",
    orientation = "h"
  ) %>%
  layout(
    title = "Pendapatan per Kapita per Tahun",
    xaxis = list(title = "Pendapatan per Kapita"),
    yaxis = list(title = "Negara"),
    barmode = "stack"
  )

# Tampilkan grafik
fig
```

# Kesimpulan Grafik:

- Histogram (Univariat):
  Menunjukkan distribusi Angka Harapan Hidup. Mayoritas data berada dalam rentang tertentu (misalnya,     60-80).

- Bar Chart Vertikal:
  Memperlihatkan jumlah anak per benua. Benua dengan jumlah anak terbanyak dan terkecil dapat             diidentifikasi.

- Heatmap (Multivariat):
  Menggambarkan hubungan Tahun, Benua, dan Angka Harapan Hidup. Pola peningkatan atau perbedaan antar     benua dapat dianalisis.

- Bar Chart Horizontal (Interaktif):
  Menunjukkan tren Pendapatan per Kapita 10 negara teratas secara tahunan. Negara dengan posisi           konsisten atau fluktuasi signifikan dapat diamati.

```{=html}
<style>
body{
text-align: justify}
</style>
```
```{r setup, include=FALSE}
knitr::opts_chunk$set(echo = TRUE)
```